# [[请教陈版主，销售折扣的会计处理]]

提问人：shenjiao199 时间：2020-08-01 20:33:08
!!!!请教陈版主，我们公司会向一些大型商超销售产品，在一些节日会和这些客户协商确定做一些降价促销活动，大型商超因为降价促销产生的损失由我们公司全部或者部分承担，公司通常事先和这些商超确定降价的比例，最终补贴的金额根据实际销售的产品数量和约定的补贴比例计算确定。这部分补贴公司不会实际支付，而是直接抵减在之后的发票金额中，请问在这种情形下，公司计提的销售折扣在原收入准则和新收入准则下分别应该如何做会计处理呢？

回答人：chenyiwei
原收入准则下对此无明确规定，个人理解也可以参照新准则下的方法处理。
新准则下，认为属于应付客户对价（也包含可变对价成分），应作为对本企业收入的调整，而不是单独确认销售费用。